【裁判字號】    92,簡上,380
【裁判日期】    921128
【裁判案由】    損害賠償
【裁判全文】
臺灣臺中地方法院民事判決  九十二年度簡上字第三八○號
    上  訴  人  甲○○
    被  上訴人  乙○○
右當事人間請求損害賠償事件，上訴人對於中華民國九十二年七月三十一日本院臺中簡易庭
九十二年度中簡字第一八一九號第一審判決提起上訴，本院於民國九十二年十一月十四日辯
論終結，判決如左：
    主      文
上訴駁回。
第二審訴訟費用由上訴人負擔。
    事實及理由
一、本件被上訴人起訴主張：上訴人於民國（下同）九十一年九月二日上午八時四十五分左
    右，在被上訴人住家門口持高爾夫球桿迎面揮擊被上訴人，被上訴人閃躲不及，致右手
    臂及後肩部遭上訴人擊中瘀傷，上訴人並因而遭判處有期徒刑六月在案，上訴人無故揮
    打被上訴人，致被上訴人受有上開傷害，至今仍酸麻難癒，且造成被上訴人日常生活不
    安，受有精神上之痛苦，為此基於侵權行為之法律關係，訴請上訴人賠償新台幣（下同
    ）十五萬元及其法定之遲延利息，並願供擔保請宣告假執行等語；上訴人在原審則未到
    庭辯論，亦未提出任何書狀予以爭執；原審審理結果，認為斟酌被上訴人實際受傷之情
    況、兩造之身分、地位、經濟狀況等情形，關於精神慰撫金之請求，以八萬元為適當，
    乃判決被上訴人在八萬元及自起訴狀繕本送達被告之翌日即九十二年七月十日起至清償
    日止，按週年利率百分之五計算之利息之範圍內勝訴，並宣告供擔保後就勝訴部分得假
    執行，其餘部分之請求及該部分假執行之聲請則駁回之。
二、上訴人收受判決後對其敗訴部分不服，乃提起上訴（至於被上訴人則未對其敗訴部分提
    起上訴），並抗辯稱：上訴人雖有打被上訴人，但係因被上訴人該打，因上訴人長期遭
    被上訴人欺負，且原審判決之金額太高了，而求為判決將原判決不利其部分廢棄，並駁
    回被上訴人在第一審之訴等語；被上訴人在本院則主張：原審判賠之金額並未過高，上
    訴人之上訴為無理由，而求為判決駁回上訴等語。
三、經查：上訴人因懷疑被上訴人毀損其車輛並竊取車內財物，於九十一年九月二日上午八
    時多左右，在台中市東區○○○○街與十全路口即被上訴人住家門前，見被上訴人提垃
    圾出來，即持高爾夫球桿一把毆打被上訴人，致被上訴人受有右肩部瘀傷十一Ｘ五．五
    公分、右背部瘀傷八Ｘ三公分之傷害之事實，為兩造所不爭執，堪信確屬真實。
四、按因故意或過失，不法侵害他人之權利者，負損害賠償責任，民法第一百八十四條第一
    項前段定有明文。本件被上訴人所受前開傷害係因上訴人之毆打所致，則上訴人所為顯
    係故意之侵權行為無疑，參酌前開法條，上訴人自應負賠償之責任。再者，不法侵害他
    人之身體、健康、名譽或自由者，被害人雖非財產上之損害，亦得請求賠償相當之金額
    ，民法第一百九十五條第一項亦有明定。本件係上訴人不法侵害被上訴人之身體，業如
    前述，則被上訴人就其所受之非財產上損害，自得請求上訴人賠償，本院審酌被上訴人
    上開受傷之情形、被上訴人為大學畢業、為退休軍官、現領有退休俸、上訴人現為家庭
    主婦未工作、專科學歷等一切情狀，認被上訴人之非財產上損害賠償請求，以八萬元為
    適當，是被上訴人慰撫金請求之數額在此範圍內，於法有據。從而，被上訴人基於侵權
    行為損害賠償請求權訴請上訴人給付，在八萬元及自起訴狀繕本送達上訴人之翌日即九
    十二年七月十日起至清償日止，按年息百分之五計算之利息，為有理由，原審就此部分
    為上訴人敗訴之判決並為得假執行之宣告，經核於法並無不合，上訴意旨求予廢棄改判
    ，為無理由，應駁回其上訴。至於原審判決被上訴人敗訴部分，因被上訴人未上訴而告
    確定，附予說明。
五、據上論結，本件上訴為無理由，依民事訴訟法第四百三十六條之一第三項、第四百四十
    九條第一項、第七十八條，判決如主文。
中      華      民      國      九十二      年     十一     月     二十八     日
~B臺灣臺中地方法院民事第四庭
~B   審判長法  官  張恩賜
~B         法  官  周靜秀
~B         法  官  李國增
右為正本係照原本作成。
不得上訴。
中      華      民      國      九十二      年     十二     月       三       日
~B法院書記官


司法院資訊處製作；財團法人民間司法改革基金會備份。
